【裁判字號】    98,基簡,1459
【裁判日期】    990520
【裁判案由】    竊盜等
【裁判全文】
臺灣基隆地方法院刑事裁定            98年度基簡字第1459號
上  訴  人
即  被  告  甲○○
上列上訴人因竊盜等案件，不服本院中華民國99年1月29日所為
之98年度基簡字第1459號判決（聲請簡易判決處刑案號：98年度
偵字第4745號），提起上訴，本院裁定如下：
    主  文
上訴駁回
    理  由
一、上訴意旨略以：本案過程非如被告等陳述不盡相同，應從新
    開庭詳查。首謀乙○○所提議至犯案現場該址基隆福隆段公
    路新建工務所辦公室門口騎樓下行竊兩台報廢冷氣機，斯時
    上訴人即被告（下稱上訴人）並無附議，更無參與行竊，雖
    然當場有聽到乙○○提議，上訴人即返回上班。本案他們共
    同被告搬運報廢冷氣，變賣所得新台幣（下同）3680元，嗣
    後乙○○拿700元給上訴人，他說上訴人有聽到只分700元，
    金額最少。請進一步詳細調查，釐清事實，還於上訴人之公
    道，爰依法上訴云云。
二、按「上訴期間為10日，自送達判決後起算」，「原審法院認
    為上訴不合法律上之程式或法律上不應准許或其上訴權已經
    喪失者，應以裁定駁回之。」刑事訴訟法第349條前段、第
    362條前段分別定有明文。又刑事訴訟法第455條之1第1項、
    第3項規定「對於簡易判決有不服者，得上訴於管轄之第二
    審地方法院合議庭。」、「第1項之上訴，準用第3編第1章
    及第2章除第361條外之規定。」，是刑事訴訟法第349條前
    段、第362條前段之規定，對於簡易判決之上訴準用之，合
    先敘明。
三、經查：本院98年度基簡字第1459號刑事判決正本，經以被告
    甲○○居所「基隆市七堵區○○○路25號」付郵寄送，被告
    甲○○於民國99年2月8日親自簽名收受，有本院送達證書在
    卷可稽。據此，本院98年度基簡字第1459號刑事判決，應已
    於99年2月8日，即已對被告生合法送達之效力，因上訴人之
    住所地係在基隆市，依法院當事人在途期間標準規定，不計
    在途期間，是上訴人上訴期間應是自99年2月9日（即99年2
    月8日之翌日）起算10日上訴期間，應於99年2月22日屆滿（
    原應於99年2月18日屆滿，適逢99年2月13日至21日之春節國
    定假日，故屆滿日順延至放假日之次日99年2月22日）屆滿
    ，而為上訴人遲至99年2月25日始向本院提起上訴，有上訴
    狀及其上所蓋99年2月25日章戳在卷可憑，是以本件上訴人
    之上訴已逾期，顯屬違背法定程式，且屬不能補正，揆諸首
    開說明，應由本院予以駁回。
四、依刑事訴訟法刑事訴訟法第455條之1第3項、第362條裁定如
    主文。
中    華    民    國    99    年    5     月    20    日
                  基隆簡易庭法    官  鄭景文
以上正本證明與原本無異。
對於本件裁定如有不服，應於送達後5日內，向本院基隆簡易庭
提出抗告書狀（應附繕本），敘述抗告之理由，抗告於本院管轄
之第二審合議庭。
中    華    民    國    99    年    5     月    20    日
                            書 記 官  李繼業

司法院資訊處製作；財團法人民間司法改革基金會備份。
